【裁判字號】    90,交上易,179
【裁判日期】    900731
【裁判案由】    過失傷害
【裁判全文】
臺灣高等法院臺中分院刑事判決                    九十年度交上易字第一七九號
    上  訴  人
    即  被  告  乙○○
右上訴人因過失傷害案件，不服臺灣彰化地方法院八十九年度交易字第一八一號中華
民國八十九年十二月六日第一審判決（起訴案號：臺灣彰化地方法院檢察署八十九年
度偵字第四五五八號），提起上訴，本院判決如左：
      主  文
上訴駁回。
      事  實
一、乙○○於民國八十九年四月八日下午二時許，駕駛車牌號碼ＱＳ─九七九三號自
    用小客車，沿彰化縣溪湖鎮○○路七十八巷由南往北行駛，欲左轉向西駛入弘農
    路時，應注意汽車行經無號誌之交岔路口，支線道轉彎車應暫停讓直行車先行之
    規定，且依當時情況，並無不能注意之情形，竟疏未注意，貿然搶先左轉，因而
    撞及丁○○駕駛沿弘農路由西往東直行、車牌號碼為ＱＨ－七七九八號之自用小
    客車，致丁○○車上之丙○○○受有頭部外傷、額部皮下出血等傷害。
二、案經丙○○○訴由彰化縣警察局溪湖分局報請台灣彰化地方法院檢察署檢察官偵
    查起訴。
     理  由
一、訊據被告乙○○固對於在右開時、地駕車與丁○○所駕駛之車輛發生碰撞之事實
    坦承不諱，惟矢口否認有過失，辯稱發生碰撞前伊駕駛之車輛到達巷口時有減速
    ，見到沒有來車才左轉，是被告已完成轉彎後，才遭丁○○之車輛撞及被告車輛
    後方，被告並無過失等語。惟查，右開事實業據被害人丙○○○在警訊指訴綦詳
    ，並經證人丁○○在警訊、偵查、原審及本院供稱明確，且有道路交通事故調查
    報告表一份、現場照片四張、診斷證明書影本一份在卷可稽，事證明確。
二、按「汽車行駛至無號誌之交岔路口時，轉彎車應暫停讓直行車先行」，道路交通
    安全規則第一百零二條第一項第二款定有明文。本件被告係駕駛ＱＳ－九七九三
    號自用小客車，沿溪湖鎮○○路七十八巷支線道欲左轉進入弘農路幹線道，丁○○駕駛之ＱＨ－七七九八號自用小客車係沿弘農路由西往東直行一節，業經被告
    及丁○○坦承在卷，再車禍發生當天係日間，有自然光線，車禍發生地點係屬村
    里道路，無號誌之交岔路口附近，並有前開道路交通事故調查報告表所示事故現
    場圖在卷為憑，依當時情況，並無不能注意情形，竟疏未注意於轉彎前應依上開
    規則暫停讓直行車先行，其有過失甚為明顯，再本件車禍肇事責任，經本院囑託
    臺灣省彰化縣區車輛行車事故鑑定委員會鑑定、臺灣省車輛行車事故覆議委員會
    覆議結果，亦認為被告駕駛自小客車，行經無號誌交岔路口，支線道轉彎車搶先
    左轉，為肇事原因，丁○○無肇事因素，有上開鑑定委員會九十年三月十四日彰
    鑑字第九００一二五號鑑定意見書、覆議鑑定委員會九十年五月二十四日府覆議
    字第九００七四０號函各一份附於本院卷可稽，本件車禍肇事原因應歸屬於被告
    ，且其過失與被害人丙○○○之傷害間有相當因果關係，甚為明顯，被告辯稱其
    無過失，委無足採，被告犯行堪以認定。
二、核被告乙○○所為，係犯刑法第二百八十四條第一項前段之過失傷害罪。原審以
    被告犯罪明確，適用刑法第二百八十四條第一項前段、第四十一條、罰金罰鍰提
    高標準條例第一條前段、第二條，及審酌被告素行、過失程度之輕重、被害人所
    受之傷勢、被告犯罪後之態度、迄未與被害人成立和解等一切情狀，量處被告拘
    役二十日，並諭知易科罰金之折算標準，其認事用法及量刑，核無不當，被告上
    訴否認犯罪，指摘原審判決不當，為無理由，應予駁回。
據上論結，應依刑事訴訟法第三百六十八條，判決如主文。
本案經檢察官甲○○到庭執行職務。
中      華      民      國      九十      年      七    月    三十一    日
                                臺灣高等法院臺中分院刑事第八庭
                                      審判長法  官  羅  得  村
                                            法  官  劉  榮  服
                                            法  官  陳  賢  慧
右正本證明與原本無異。
不得上訴。
                                            書記官  許  麗  花
中      華      民      國      九十       年     八      月     二     日
刑法第二百八十四條
因過失傷害人者，處六月以下有期徒刑、拘役或五百元以下罰金。致重傷者，處一年
以下有期徒刑、拘役或五百元下罰金。
                                                                        Ｒ


司法院資訊處製作；財團法人民間司法改革基金會備份。
